臺灣臺北地方法院刑事判決　　　　　　　　　　　九十一年度交簡上字第一八五號
　　上　訴　人
　　即　被　告　甲○○　男　二.
右列上訴人因公共危險案件，不服本院臺北簡易庭九十一年度北交簡字第一六五五號
，中華民國九十一年七月二十五日第一審刑事簡易判決（檢察官聲請簡易判決處刑書
案號：臺灣臺北地方法院檢察署九十一年度偵字第六一二六號），提起上訴，本院判
決如左：
    主  文
上訴駁回。
    事  實
一、甲○○明知服用酒類已達不能安全駕駛之程度時，即不得駕駛動力交通工具，境
    自九十一年二月十九日凌晨三時許至五時許止，在位於臺北市某處之錢櫃ＫＴＶ
    處與友人共同飲酒，席間獨自飲用約五罐啤酒，酒後其控制力及注意力均已達無
    法安全駕駛動力交通工具之程度，猶騎乘車牌號碼ＰＰＣ—三六一號重型機車離
    開上址在道路上行駛，迨於同日凌晨五時十七分許，途經同市○○○路與民族東
    路之交岔口處時，經警攔查檢測其呼氣所含酒精濃度達每公升○．六○毫克（Ｍ
    Ｇ／Ｌ），客觀上已達不能安全駕駛動力交通工具之程度，始查悉上情。
二、案經臺北市政府警察局中山分局報請臺灣臺北地方法院檢察署檢察官偵查後聲請
    簡易判決處刑。
    理  由
一、訊據上訴人即被告甲○○固坦承於右揭時、地服酒類後，遭警攔查測試其呼氣酒
    精濃度達每公升○‧六○毫克之事實，惟矢口否認有公共危險之犯行，辯稱：為
    警攔停實施酒精測試時，當時並沒有不能安全駕駛之情事，且警方單以酒精濃度
    測表為憑，並未輔助其他測量標準云云；惟查：(一)被告於前揭時、地飲酒，並於
    酒後騎乘ＰＰＣ—三六一號重型機車行經臺北市○○○路與民族東路之交岔口處
    時遇警攔測，其呼氣酒精濃度每公升為○‧六○毫克等情；(一)業據被告於警局詢
    問、檢察官偵訊及本院審時時坦承不諱（參見臺灣臺北地方法院檢察署九十一年
    度偵字第六一二六號偵查卷宗第六、十七頁及其反面、本院九十一年十一月四日
    訊問筆錄），(二)又其以呼氣測試酒精濃度為每公升○‧六○毫克（ＭＧ／Ｌ），
    此有酒精濃度檢測表及臺北市政府警察局舉發違反道路交通管理事件通知單影本
    各一紙在卷可憑（見同前偵查卷第七頁）(三)復參酌證人即對被告實施呼氣酒精測
    試並依職權填製刑法第一百八十五條之三案件測試觀察紀錄表，當時任職於臺北
    市政府警察局中山分局中山二派出所警員乙○○於本院審理時證述：「‧‧‧被
    告當時是一直重複講同一句話」等語（見本院九十一年十一月四日訊問筆錄），
    及證人填製前揭測試觀察紀錄表記載，被告查獲、測試或詢問之過程有多話等情
    事，此有測試觀察紀錄表一紙在卷可按（見同前偵查第八頁），足徵被告確有於
    飲用酒類後，已達不能安全駕駛動力交通工具而仍然駕駛之犯行。
二、次按刑法第一百八十五條之三規定服用酒類致不能安全駕駛動力交通工具，係抽
    象危險犯，並不以發生具體危險為必要，至所謂酒醉狀態，只需一般評價程度達
    於對車輛駕駛行為失其必要之注意力或判斷力之虞即可，至實際上對駕駛行為是
    否發生具體危險，則並不重要。又行為人飲酒後如其呼氣酒精濃度達人體酒精濃
    度為每公升○‧五毫克時，即有反應較慢、感覺減低並影響駕駛之情形，有行政
    院國軍退除役官兵輔導委員會臺北榮民總醫院八十八年八月五日（八八）北總內
    字第二六八六八號函附卷可參，且汽車駕駛人飲酒後其呼氣中酒精濃度如已達於
    每公升○‧五五毫克，其肇事率為一般未飲酒者之十倍，亦有中央警察大學交通
    學系暨交通管理研究所教授蔡志中之研究報告在卷可憑，況法務部於八十八年五
    月十日亦邀集司法院刑事廳、交通部、行政院衛生署、內政部警政署及中央警察
    大學等相關單位決議，並參酌美國加州運輸部交通安全局所實驗之結果，以呼氣
    酒精濃度逾每公升含Ｏ．五五毫克時，即得認為不能安全駕駛為認定標準，蓋因
    由美國、德國及日本等國家所進行之酒精濃度與精神狀態之測試實驗，呼氣中酒
    精濃度達每公升Ｏ．五五毫克時，就人之生理方面，已產生視覺反應遲鈍、影像
    不能集中、同時不能看清前方路況及車旁照後鏡等狀況，其駕駛能力已受有影響
    ，其肇事率已為一般正常人之十倍，足徵此項認定標準，依一般社會通念，客觀
    上足以認定已達不能安全駕駛之程度。綜上所述，被告於飲酒後，其體內之酒精
    濃度經警攔查檢測其呼氣所含酒精濃度高達每公升○．六○毫克，是依前述臺北
    榮民總醫院函文及學者研究報告所提出「不能安全駕駛」之酒精含量數值、被告
    酒精濃度檢測表、刑法第一百八十五條之三案件測試觀察紀錄表、證人乙○○之
    證述等證據，足認被告於騎乘機車經警查獲之當時，顯然已達不能安全駕駛之情
    狀，是被告所辯，需要再借助其他輔助測量標準予以評估云云，顯係圖卸飾詞，
    殊無可採，罪證明確，犯行洵堪認定。
三、核被告甲○○所為係犯刑法第一百八十五條之三服用酒類不能駕駛動力交通工具
    而駕駛之公共危險罪。原判決以被告犯行明確而適用上開法條判處罰金二萬元，
    如易服勞役以三百元折算一日，經核認事用法均無違誤，量刑堪稱妥適，應予維
    持。上訴意旨空言指摘原判決不當，並稱其當時意識清楚云云，並無理由，應予
    駁回其上訴。
四、據上論斷，應依刑事訴訟法第四百五十五條之一第一項、第三項、第三百六十八
    條，判決如主文。
本案經檢察官黃東焄到庭執行職務
中      華      民      國    九十一    年     十二     月     十八     日
                                      臺灣臺北地方法院交通法庭
                                          審判長法  官劉壽嵩
                                                法  官陳婷玉
                                                法  官鄧德倩
右正本證明與原本無異。
本判決不得上訴。
                                                書記官謝韻華
中      華      民      國    九十一    年     十二     月     十八     日
